臺灣宜蘭地方法院刑事判決
111年度訴字第175號
公  訴  人  臺灣宜蘭地方檢察署檢察官
被      告  蔡康正


上列被告因詐欺等案件，經檢察官提起公訴（111年度偵字第105
9、2466號），本院判決如下：
    主  文
本件公訴不受理。
    理  由
公訴意旨略以：被告蔡康正與共犯方笠騰（涉犯詐欺等罪部分
  ，由本院另案審理）均無交易商品之真意，竟共同意圖為自己
  不法之所有，基於詐欺取財及洗錢之犯意聯絡，自民國110年10
  月4日某時起，在宜蘭縣○○鄉○○路00巷00號6樓之1租屋處，利
  用電子通訊、網際網路等傳播工具，對公眾散布而犯詐欺取財
  及掩飾、隱匿特定犯罪所得去向之洗錢等犯意聯絡，由被告、
  方笠騰以手機、電腦透過網際網路登入社群軟體臉書暱稱「方
  向盤」、「方笠騰」、「蔡康正」、「倪周凱」、「夏仁」、
  「方塊酥」、「黃明雄」、「楊日松」、「楊來過」、「周劫
  侖」、「關羽」、「周漁民」、「許家豪」等帳號，分別於附
  表所示時間，以附表所示之方式，透過發送社群軟體臉書訊息
  、即時通訊軟體LINE訊息，對附表所示之被害人即告訴人李德
  楷、廖宜陞、楊承宇、黃薇蓉、黃致瑜、黃立為、黃顯智、邱
  浩軒、林修齊、曾士宸、彭治中、侯建至、呂嘉裕、龍宣帆及
  陳士凱等15人，佯稱欲販售如附表所示之商品云云，致告訴人
  15人均誤認被告、方笠騰會依照議定之買賣交易內容給付商品
  而陷於錯誤，乃依附表所示之時間、方式、金額，匯款至被告
  、方笠騰指定之游焰慶、李銘恭、陳妡語（3人涉嫌部分，另
  經檢察官為不起訴處分）、朱柏榮（涉嫌部分，由檢察官另案
  偵辦中）等人如附表所示之郵局、銀行人頭帳戶內，或是依指
  示於附表所示時間，儲值金額至指定之全家便利商店會員帳戶
  內（全家便利商店APP電子錢包內），並將匯入之款項提領、
  轉帳一空，被告另負責前往超商寄送裝有諸如礦泉水、麥香紅
  茶、金紙、燈泡等與買賣交易不符之商品包裏給買家。嗣告訴
  人等15人遲未收到商品，或開拆包裏發現內容物不符，與被告
  、方笠騰聯繫要求儘速寄送或退款，惟被告、方笠騰均藉詞拖
  延或是封鎖帳號失聯，告訴人15人始悉受騙，而報警偵辦。因
  認被告涉犯洗錢防制法第14條1項之洗錢罪及刑法第339條之4
  第1項第3款之加重詐欺罪等等。
按被告死亡者，應諭知不受理之判決，且得不經言詞辯論為之
  ，刑事訴訟法第303條第5款、第307條分別定有明文。
經查，被告蔡康正因詐欺等案件，經檢察官提起公訴，並於111
  年5月9日繫屬於本院，惟被告已於111年7月29日死亡，有其戶
  役政個人基本資料查詢結果1紙在卷可，是被告既已於本院審
  理中死亡，揆諸首開說明，爰不經言詞辯論，逕為諭知不受理
  之判決。
據上論斷，應依刑事訴訟法第303條第5款、第307條，判決如主
文。
本案經檢察官洪景明提起公訴。
中　　華　　民　　國　　111 　年　　8 　　月　 26 　　日
                  刑事第四庭  審判長法  官  林惠玲
                                    法  官  楊心希
                                    法  官  陳錦雯
以上正本證明與原本無異。
如不服本判決應於收受送達後二十日內向本院提出上訴書狀，並
應敘述具體理由；其未敘述上訴理由者，應於上訴期間屆滿後二
十日內向本院補提理由書(均須按他造當事人之人數附繕本)「切
勿逕送上級法院」。
                                     書記官 吳蔚宸
中　　華　　民　　國　　111 　年　　8 　　月　　26　　日
附表：
編號 匯款人/ 被害人 詐騙方式 匯款方式、時間 匯款金額 匯入帳戶 1 黃薇蓉 蔡康正、方笠騰於110年10月4日某時，以臉書暱稱「倪周凱」私訊黃薇蓉，佯稱欲販售「PS5」1台予黃薇蓉，致黃薇蓉陷於錯誤而匯款至指定帳戶，惟收到之商品不符，始悉受騙。 黃薇蓉於110年10月4日20時20分許以其名下中國信託銀行帳號000-000000000000號帳戶轉帳 20000元 游焰慶名下之中華郵政帳戶000-00000000000000號 2 黃致瑜 蔡康正、方笠騰於110年10月6日8時4分許，以臉書暱稱「倪周凱」私訊黃致瑜，佯稱欲販售「MACBOOK」1台予黃致瑜，致黃致瑜陷於錯誤而匯款至指定帳戶，惟未收到商品，始悉受騙。 黃致瑜於110年10月6日14時32分許以其名下新竹第一信用合作社帳戶帳號000-00000000000000號帳戶轉帳 12000元 游焰慶名下之中華郵政帳戶000-00000000000000號 3 黃立為 蔡康正、方笠騰於110年10月8日某時許，以臉書暱稱「夏仁」私訊黃立為，佯稱欲販售電腦顯卡予黃立為，致黃立為陷於錯誤而現金儲值全家便利超商指定帳戶，惟未收到商品，始悉受騙。 黃立為於110年10月8日12時1分許以現金儲值全家會員帳戶 5000元 全家會員帳戶 4 黃顯智 蔡康正、方笠騰於110年10月9日某時許，以臉書暱稱「夏仁」私訊黃顯智，佯稱欲販售電腦顯卡予黃顯智，致黃顯智陷於錯誤而匯款至指定帳戶，惟收到之商品不符，始悉受騙。 黃顯智於110年10月9日17時13分許以其名下中國信託銀行帳號000-000000000000號帳戶轉帳 50000元 游焰慶名下之中華郵政帳戶000-00000000000000號    黃顯智於110年10月09日17時13分許以其名下中國信託銀行帳號000-000000000000號帳戶轉帳 26000元 游焰慶名下之中華郵政帳戶000-00000000000000號 5 邱浩軒 蔡康正、方笠騰於110年10月12日凌晨3時30分許，以臉書暱稱「倪周凱」私訊邱浩軒，佯稱欲販售「PS5」1台予邱浩軒，致邱浩軒陷於錯誤而匯款至指定帳戶，惟未收到商品，始悉受騙。 邱浩軒於110年10月12日21時29分許以其名下中國信託銀行帳戶000-000000000000號轉帳 20000元 游焰慶名下之中華郵政帳戶000-00000000000000號 6 林修齊 蔡康正、方笠騰於110年11月6日12時許，以臉書暱稱「方塊酥」私訊林修齊，佯稱欲販售電腦顯卡予林修齊，致林修齊陷於錯誤而匯款至指定帳戶，惟未收到商品，始悉受騙。 林修齊於110年11月6日21時26分許以其名下中華郵政帳號000-00000000000000號帳戶轉帳 48000元 李銘恭名下之中華郵政帳戶000-00000000000000號    林修齊於110年11月7日13時58分許以其名下元大銀行帳號000-00000000000000號轉帳 50000元 李銘恭名下之中華郵政帳戶000-00000000000000號    林修齊於110年11月7日14時許以其名下元大銀行帳號000-00000000000000號轉帳 20000元 李銘恭名下之中華郵政帳戶000-00000000000000號    林修齊 於110年11月7日20時19分許以其名下玉山銀行帳戶帳號000-0000000000000號轉帳 48000元 李銘恭名下之中華郵政帳戶000-00000000000000號 7 李德楷 蔡康正、方笠騰於110年11月19日12時許，以臉書暱稱「黃明雄」私訊李德楷，佯稱欲販售電腦顯卡予李德楷，致李德楷陷於錯誤而匯款至指定帳戶，惟未收到商品，始悉受騙。 李德楷於110年11月19日16時56分許以其名下台新銀行帳號000-00000000000000號帳戶轉帳 16500元 朱柏榮名下之合作金庫銀行帳戶000-0000000000000號    李德楷 於110年11月19日18時9分許以其名下台新銀行帳號000-00000000000000號帳戶轉帳 5500元 朱柏榮名下之合作金庫銀行帳戶000-0000000000000號 8 廖宜陞 蔡康正、方笠騰於110年11月23日22時許，以臉書暱稱「黃明雄」私訊廖宜陞，佯稱欲販售電腦顯卡予廖宜陞，致廖宜陞陷於錯誤而匯款至指定帳戶，惟未收到商品，始悉受騙。 廖宜陞於110年11月24日14時18分許以其名下臺灣銀行帳戶000-000000000000號產生之臺灣PAY虛擬帳號轉帳 15000元 朱柏榮名下之合作金庫銀行帳戶000-0000000000000號 9 楊承宇 蔡康正、方笠騰於110年11月24日8時許，以臉書暱稱「黃明雄」私訊楊承宇，佯稱欲販售電腦顯卡予楊承宇，致楊承宇陷於錯誤而匯款至指定帳戶，惟收到商品不符，始悉受騙。 楊承宇於110年11月24日9時許以其名下華南銀行帳號000-000000000000號帳戶轉帳 22000元 朱柏榮名下之合作金庫銀行帳戶000-0000000000000號    楊承宇於110年11月24日10時49分許以其名下華南銀行帳號000-000000000000號帳戶轉帳 18000元 朱柏榮名下之合作金庫銀行帳戶000-0000000000000號 10 曾士宸 蔡康正、方笠騰於110年12月15日10時許，以臉書暱稱「楊日松」私訊曾士宸，佯稱欲販售電腦顯示卡予曾士宸，致曾士宸陷於錯誤而匯款至指定帳戶，惟未收到商品，始悉受騙。 曾士宸於110年12月16日凌晨0時49分許以其名下中華郵政帳號000-00000000000000號帳戶轉帳 9000元 陳妡語名下之中華郵政帳戶000-00000000000000號 11 彭治中 蔡康正、方笠騰於110年12月16日15時許，以臉書暱稱「楊來過」私訊彭治中，佯稱欲販售相機鏡頭予彭治中，致彭治中陷於錯誤而匯款至指定帳戶，惟收到不符之商品，始悉受騙。 彭治中於110年12月16日15時27分許以其名下台新銀行帳號000-00000000000000號帳戶轉帳 19000元 陳妡語名下之中華郵政帳戶000-00000000000000號 12 侯建至 蔡康正、方笠騰於110年12月16日18時許，以臉書暱稱「楊來過」私訊侯建至，佯稱欲販售模型玩具予侯建至，致侯建至陷於錯誤而匯款至指定帳戶，惟收到不符商品，始悉受騙。 侯建至於110年12月16日19時55分許以其名下中華郵政帳戶帳號000-00000000000000號轉帳 4500元 陳妡語名下之中華郵政帳戶000-00000000000000號 13 呂嘉裕 蔡康正、方笠騰於110年12月17日凌晨2時12分許，以臉書暱稱「楊來過」私訊呂嘉裕，佯稱欲販售模型玩具予呂嘉裕，致呂嘉裕陷於錯誤而匯款至指定帳戶，惟收到不符商品，始悉受騙。 呂嘉裕於110年12月17日17時46分許以其名下玉山銀行帳號000-0000000000000號帳戶轉帳 8500元 陳妡語名下之中華郵政帳戶000-00000000000000號 14 陳士凱 蔡康正、方笠騰於110年12月17日23時許，以臉書暱稱「楊來過」私訊陳士凱，佯稱欲販售2隻動漫綠谷公仔予陳士凱，致陳士凱陷於錯誤而匯款至指定帳戶，惟收到不符商品，始悉受騙。 陳士凱於110年12月18日凌晨1時12分許以其名下合作金庫銀行帳號000-0000000000000號帳戶轉帳 3500元 陳妡語名下之中華郵政帳戶000-00000000000000號 15 龍宣帆 蔡康正、方笠騰於110年12月18日19時許，以臉書暱稱「楊來過」私訊龍宣帆，佯稱欲販售模型玩具予龍宣帆，致龍宣帆陷於錯誤而匯款至指定帳戶，惟收到不符商品，始悉受騙。 龍宣帆於110年12月18日凌晨2時23分以其名下臺灣銀行帳號000-000000000000號帳戶轉帳 9500元 陳妡語名下之中華郵政帳戶000-00000000000000號